【裁判字號】    99,抗,1118
【裁判日期】    990930
【裁判案由】    聲請定其應執行刑
【裁判全文】
臺灣高等法院刑事裁定                  99年度抗字第1118號
抗  告  人
即  受刑人  甲○○
上列抗告人因聲請定其應執行刑案件，不服臺灣桃園地方法院中
華民國99年8月31日裁定（99年度聲字第2729號），提起抗告，
本院裁定如下：
    主  文
抗告駁回。
    理  由
一、原裁定意旨略以：抗告人即受刑人甲○○（下稱抗告人）因
    違反毒品危害防制條例等案件，茲檢察官聲請定其應執行之
    刑，經審核認聲請如原裁定附表所示之罪為正當，爰依刑法
    第53條、第51條第5款之規定，定其應執行之刑。又抗告人
    所犯如附表編號1、2、6、7所示之罪雖得易科罰金，但因與
    不得易科罰金之如附表編號3、4、5、8所示之罪合併處罰之
    結果，於定執行刑時，自不得諭知易科罰金，併此敘明。
二、抗告意旨略以：刑法新法實施以來，參照各法院定其應執行
    刑之其他案例，如被告販賣第二級毒品達19次、未遂1次，
    依法判刑6年5月、未遂判刑6年，累計132年，執行刑僅為8
    年。又如詐欺案件，被告犯普通詐欺罪，犯行達55次，依法
    判處有期徒刑6月，累計刑期達28年，定應執行刑5年6月（
    桃園地院97年度訴字第1035號），諸如強盜、搶奪、偽造國
    幣等實例，其定應執行刑與抗告人相較，何止天壤之別。抗
    告人所涉吸食毒品各案中，造成危害相較下，實屬低度行為
    ，定應執行刑反較高度行為重，不公之處，昭然可見，請給
    抗告人一個合理及公正之裁定云云。
三、按裁判確定前犯數罪者，併合處罰之。數罪併罰，有二裁判
    以上者，依刑法第51條之規定，定其應執行之刑，刑法第50
    條、第53條分別定有明文。次按法律上屬於自由裁量之事項
    ，並非概無法律性之拘束。自由裁量係於法律一定之外部性
    界限內（以定執行刑言，即不得違反刑法第51條之規定）使
    法官具體選擇以為適當之處理；因此在裁量時，必須符合所
    適用之法規之目的。更進一步言，須受法律秩序之理念所指
    導，此亦即所謂之自由裁量之內部性界限。關於定應執行之
    刑，既屬自由裁量之範圍，其應受此項內部性界限之拘束，
    要屬當然，固有最高法院80年臺非字第473號判例可稽。又
    更定之應執行刑，不應比前定之應執行刑加計其他裁判所處
    刑期後為重，否則即與法律秩序理念及法律目的之內部界限
    有違，難認適法（最高法院93年度台非字第192號裁定參照
    ）。依刑法第51條第5款規定定執行，並非減刑之依據，法
    院定執行刑時，如已審酌被告所犯各罪中，曾定執行刑者所
    定刑度，在數罪各刑之宣告刑或執行刑合併刑期範圍內重定
    執行刑，即無違法可言。
四、經查：本件原裁定以抗告人先後犯如原裁定附表所示各罪，
    經分別判處如其附表所示之刑確定，檢察官聲請原審法院定
    其應執行之刑，原審法院經審核卷證結果，認其聲請為正當
    ，依刑事訴訟法第477條第1項，刑法第53條、第51條第5款
    等規定，裁定應執行刑為有期徒刑4年8月。經核原裁定附表
    所示之各宣告刑中之刑期最長者為原裁定附表編號3、4、5
    、8，其宣告刑均為有期徒刑11月，各刑合併後為有期徒刑4
    年10月（其中附表編號1、2前曾定其應執行刑有期徒刑10月
    ，獲減有期徒刑1月之利益；附表編號3、4前曾定其應執行
    刑有期徒刑1年6月，獲減有期徒刑4月之利益；附表編號5、
    6前曾定其應執行刑有期徒刑1年1月，獲減有期徒刑3月之利
    益），揆諸上開規定及說明，抗告人本件定其應執行刑之範
    圍為：有期徒刑11月以上，有期徒刑4年10月以下。而本件
    抗告人之應執行刑為有期徒刑4年8月，依法合於法所定之外
    部界限，且亦未逾自由裁量之內部性界線。經核原審之裁定
    於法均無不合。抗告人徒以上情，任意指摘原裁定不當，求
    予撤銷改判，為無理由，應予駁回。
五、據上論結，應依刑事訴訟法第412條，裁定如主文。
中    華    民    國    99    年    9     月    30    日
                  刑事第二十庭審判長法  官  楊貴雄
                                    法  官  周明鴻
                                    法  官  林銓正
以上正本證明與原本無異。
如不服本裁定，應於收受送達後五日內向本院提出抗告狀。
                                    書記官  張淨卿
中    華    民    國    99    年    10    月    4     日

司法院資訊處製作；財團法人民間司法改革基金會備份。
